【裁判字號】    89,簡上,365
【裁判日期】    900411
【裁判案由】    違反商標法
【裁判全文】
臺灣臺北地方法院刑事判決                        八十九年度簡上字第三六五號
    上  訴  人  丁○○
        即
    被      告
    選任辯護人  孫冬生
右列上訴人因違反商標法案件，不服本院八十九年度簡字第六八二號，中華民國八十
九年八月三十一日第一審判決（聲請簡易判決處刑案號：台灣台北地方法院檢察署八
十九年度偵字第一三八四八號）提起上訴，本院管轄之第二審合議庭判決如左：
    主  文
上訴駁回。
    事  實
一、丁○○明知附表一所示商標（下稱「ＧＵＣＣＩ」商標）、附表二所示商標（下
    稱「ＦＥＮＤＩ」商標），係分別由義大利商．甲○○固喜公司及義大利商．乙○○○有限公司向前經濟部中央標準局（已改制為經濟部智慧財產局）申請註冊
    ，分別取得第九一五一二號及第一五二二五八號商標專用權，各指定使用於各種
    衣服、褲子、胸罩、泳衣、束腰帶及衣服與不屬別類之衣著等專用商品，其專用
    期間分別為民國六十六年九月一日起延展至九十六年八月三十一日止及七十年五
    月一日起延展至九十年四月三十日止，現均仍在商標專用期間內；曾明宏明知丙○○（業經原審判處拘役五十日確定）於八十九年二月八日，向真實姓名不詳之
    成年男子分別以每件新台幣（下同）四百元、六百元、四百元之價格販入之襯衫
    、毛線衫、牛仔褲共計二百件，係意圖欺騙他人，使用相同於上開外商公司註冊
    商標之圖樣，仿冒「ＧＵＣＣＩ」及「ＦＥＮＤＩ」商標之襯衫、牛仔褲、毛線
    衫，竟基於販賣之概括犯意聯絡，自八十九年二月中旬某起，以月薪四萬元受雇
    於丙○○，將前開商品陳列在台北市松山區○○○路○段十一號丙○○開設之「
    名品特賣會」，並以襯衫、毛線衫每件一千二百元、牛仔褲每件七百九十元之價
    格，連續多次販賣予不特定之顧客，賺取差價牟利。迄於八十九年三月四日十六
    時五十分許，為警當場查獲，且扣得仿冒「ＧＵＣＣＩ」商標之牛仔褲六件、襯
    衫四件及仿冒「ＦＥＮＤＩ」商標之毛線衫十九件。
二、案經告訴人甲○○固喜公司、乙○○○有限公司訴由暨台北市政府警察局松山分
    局報請台灣台北地方法院檢察署偵查聲請簡易判決處刑。
    理  由
一、訊據被告丁○○供認右揭時地販賣標示上開商標衣褲之事不諱，惟矢口否認有違
    反商標法之犯行，辯稱：伊僅受雇於丙○○，雖知所販售者為名牌，但丙○○稱
    均為過季商品，乃不知是仿冒品云云。然查：右揭事實業據告訴代理人戊○○、
    鐘志隆於警訊中指訴綦詳（見偵查卷第二頁、第五頁）；附表一所示之「ＧＵＣ
    ＣＩ」商標、附表二所示之「ＦＥＮＤＩ」商標，業據甲○○固喜公司、乙○○○有限公司向前經濟部中央標準局（已改制為經濟部智慧財產局）申請註冊，分
    別取得第九一五一二號及第一五二二五八號商標專用權，各指定使用於各種衣服
    、褲子、胸罩、泳衣、束腰帶及衣服與不屬別類之衣著等專用商品，現均仍在商
    標專用期間內，而被告販賣之衣褲係標示上開商標之仿冒商品，此有商標註冊證
    二份、鑑定證明一份在卷可稽；上開商標，素有盛名，廣見於各類傳播媒體，乃
    相關大眾所共知之商標，其產品價值不菲，殆為不爭之事實，而觀諸被告所販售
    之衣褲每件售價僅七百九十元、一千二百元，與真品之價格相差懸殊，誠堪置疑
    ，矧上開商標之過季商品衡情不至低廉如斯，而自毀品牌形象；加之仿品之材質
    較真品顯然粗糙，被告復自承已從事休閒成衣服飾買賣七年有餘等語在卷，揆此
    ，若謂其不知所販售之衣褲係屬仿冒品，孰能置信？所辯要屬事後卸責之詞，不
    足採信。證人丙○○於本院調查中證稱被告應不知為仿冒品云云，核屬個人意見
    推測之詞，尚難憑採。此外，復有仿冒之牛仔褲六件、襯衫四件及毛線衫十九件
    扣案足資佐憑。本件事證明確，被告犯行實堪認定，應予依法論科。
二、被告丁○○明知係意圖欺騙他人，於同一商品，使用相同於附表所示註冊商標之
    圖樣之商品，猶陳列販賣，核其所為，係犯商標法第六十三條販賣仿冒商標商品
    罪。原審認被告罪證明確，因而援引刑事訴訟法第四百四十九條第一項前段、第
    四百五十條第一項，第四百五十四條第二項、商標法第六十三條、六十四條、刑
    法第十一條前段、第五十六條、第二十八條、第四十一條，罰金罰鍰提高標準條
    例第二條之規定，量處被告拘役參拾日，並諭知易科罰金之折算標準，及上開扣
    案之仿冒商標衣褲併予宣告沒收，經核認事用法均無不合，量刑亦屬妥適，被告
    上訴意旨，猶執陳詞否認犯罪，指摘原判決不當，為無理由，應予駁回。另按被
    告犯罪後，刑法第四十一條業於九十年一月四日修正，同月十日公布施行，該條
    第一項修正為：「犯最重本刑為五年以下有期徒刑以下之刑之罪，而受六個月以
    下有期徒刑或拘役之宣告，因身體、教育、職業、家庭之關係或其他正當事由，
    執行顯有困難者，得以一元以上三元以下折算一日，易科罰金」，將得易科罰金
    之範圍擴大為最重本刑五年以下有期徒刑之罪，是被告犯罪後法律已有變更，雖
    本件被告所犯罪名依修正前刑法四十一條規定，本得易科罰金，然該法條既修正
    如上，仍屬法律變更，依刑法第二條第一項前段之規定，應適用修正後之規定，
    併予敘明。
據上論斷，應依刑事訴訟法第四百五十五條之一第一項、第三項、第三百六十八條，
判決如主文。
本案經檢察官林美玲到庭執行職務
中      華      民      國      九十      年      四      月    十一    日
                                      臺灣臺北地方法院智慧財產法庭
                                          審判長法  官  段  景  榕
                                                法  官  蔡  守  訓
                                                法  官  吳  定  亞
右正本證明與原本無異。
不得上訴。
                                                書記官  巫  美  華
中      華      民      國      九十      年      四      月    十二    日


司法院資訊處製作；財團法人民間司法改革基金會備份。
